【裁判字號】    89,上訴,1272
【裁判日期】    891114
【裁判案由】    常業竊盜
【裁判全文】
臺灣高等法院高雄分院刑事判決          八十九年度上訴字第一二七二號
    上訴人
    即被告      丁○○
右上訴人因竊盜案件，不服臺灣高雄地方法院八十九年度訴字第一０五二號中華民國
八十九年七月十日第一審判決（起訴案號：臺灣高雄地方法院檢察署八十九年度偵緝
字第三一０號），提起上訴，本院判決如左：
      主      文
上訴駁回。
      事實及理由
一、本案經本院審理結果，認原審判決之認事用法及量刑，均無不當，應予維持，並
    引用原審判決書所記載之事實、證據及理由。
二、上訴人即被告丁○○上訴意旨雖又辯稱：當日（八十八年十二月二日）我剛好路
    過，因甲○○的車門沒有關，遂進入車內拿了測速器，保養手冊，並未破壞自小
    客車車門，地上確有一把剪刀，但不是我的，八十八年十二月四日，我未行竊，
    扣案的剪刀也不是我的，那剪刀是我從車座底下搶到的，因為我怕那人以為我要
    傷他，所以才把它丟到草叢中去，其他的車子所失竊的東西都不是我偷的，八十
    八年十二月三日那件也不是我偷的，警訊有被刑求云云。
三、惟查：
  (一)被告竊盜犯行之事證，原審判決已述理由綦詳，而被告於警訊時亦供承以買來
    的剪刀，撬開被害人吳彧彰之自用小客車之車門，進入車內後，在置物箱內發現
    車鑰匙，以該鑰匙將車發動竊走等事實。又被告於八十八年十二月二日十七時為
    警查獲時，經警在其身上及其所騎之機車置物箱內，起出被害人甲○○、乙○○
    失竊之駕照、行照及測速器等物，亦為被告於警訊所供承，被告雖又辯稱係在地
    上撿到的云云，但上開駕照等物，均係放置於車內，而被告以剪刀撬開被害人之
    車門，進入車內翻取財物，為保警薛國榮發覺，適警方人員趕到，乃將被告逮捕
    等情，分據被害人甲○○、乙○○及證人薛國榮證述明確，顯見被告所辯不實，
    自無足採。
  (二)被告供承行竊被害人吳彧彰之小客車之警訊筆錄，係警員陳廷全所製作，據陳廷
    全證稱：警訊筆錄，係依據被告之供述製作，並未對之刑求，亦無其他警員打他
    等語。被告果有受刑求，依其有贓物、竊盜、毒品等前科（有本院被告全國前案
    紀錄表可按），進出檢察署、法院多次，自必向檢察官陳訴，乃於警方移送檢察
    官偵訊時，並未表明有受刑求，迨於審理中始以受刑求抗辯，且無其他事證可佐
    ，其受刑求之說，尚難採信。
四、綜上所，被告上訴意旨執前詞指摘原判決不當，為無理由，應予駁回。
五、據上論斷，應依刑事訴訟法第三百六十八條、第三百七十三條，判決如主文。
本案經檢察官張其主到庭執行職務。
中    華    民    國     八十九     年      十一      月       十四     日
                              臺灣高等法院高雄分院刑事第五庭
                                  審判長法官  吳水木
                                        法官  陳朱貴
                                        法官  洪慶鐘
右正本證明與原本無異。
如不服本判決，應於判決送達後十日內向本院提出上訴狀，其未述理由者並應於提
出上訴狀後十日內向本院補提理由書（應附繕本)。
                                      書記官  陳金卿
中    華    民    國     八十九     年      十一      月       十五     日
                                                                        Ｋ
附件：
臺灣高雄地方法院刑事判決                        八十九年度訴字第一五二號
    公  訴  人  臺灣高雄地方法院檢察署檢察官
    被      告  丁○○  男二十六歲（民國○○○年○月○日生）
                        住高雄市三民區○○○路二二九號
                        送臺灣屏東戒治所
                        身分證統一編號：Ｚ000000000號
右列被告因竊盜案件，經檢察官提起公訴（八十九年度偵緝字第三一０號），本院判
決如左：
    主  文
丁○○以犯竊盜罪為常業，累犯，處有期徒刑壹年貳月，並應於刑之執行前令入勞動
場所強制工作，其期間年。扣案之剪刀貳把，均沒收。
    事  實
一、丁○○先於民國八十五年間，因竊盜案件，經本院判處有期徒刑五月確定，復因
    自八十八年一月十日起至二月二十一日止，以手持板手撬開車門進入車內行竊之
    方式，竊取十六輛自小客車內之物品，經本院判處有期徒刑三年二月，而經臺灣
    高等法院高雄分院駁回上訴確定，有犯竊盜罪之習慣並賴此為生，且其曾於八十
    五年間因違反麻醉藥品管理條例案件，經本院判處有期徒刑六月確定，於八十六
    年四月二日縮刑期滿執行完畢。詎仍不知悔改，意圖為自己不法之所有，基於常
    業竊盜之犯意，先於八十八年十二月二日十六時三十分起至五十分止，在高雄縣
    仁武鄉○○○路、高楠街口以北三十公尺南下車道路旁停車位，連續持其所有足
    以對人生命、身體及安全構成威脅，供兇器使用之剪刀一把，以剪刀分別撬開甲○○、乙○○、戊○○、丙○○所有之自小客車車門，進入車內竊取物品（車號
    、竊得物品均如附表所示）。嗣於八十八年十二月二日十六時五十分許，其以同
    一手法撬開丙○○所有之自小客車車門欲進入搜括財物時，為薛國榮發覺可疑，
    經查問報警後而查獲上情，並在其身上及所騎乘之ＯＦＥ—０八七號機車置物箱
    內，取出如附表編號一、二所示之物品，在地上扣得剪刀一把。詎其於八十八年
    十二月三日，經臺灣高雄地方法院檢察署檢察官諭知限制住居而釋放後，竟復承
    前開常業竊盜之犯意，於同年月四日十八時許，在高雄市○○區○○路與東門路
    口，以其所有客觀上可供凶器使用且具有危險性之剪刀一把，撬開吳彧彰所有如
    附表編號五所示之自用小客車車門，竊取該車，嗣於同日二十一時四十分許，在
    高雄市○○路三六二號前（起訴書誤載為二三六號），為警循線查獲，並扣得剪
    刀一把。
二、案經高雄縣警察局、高雄市政府警察局鼓山分局移送台灣高雄地方法院檢察署檢
    察官偵查起訴。
    理  由
一、訊據被告丁○○矢口否認有何竊盜之犯行，辯稱其係因車門未關，遂進入車內拿
    了測速器、保養手冊，並未破壞自小客車車門，地上確有一把剪刀，但非其所有
    ，八十八年十二月四日當天，則未行竊，扣案之剪刀亦非其所有云云。惟查，右
    揭事實業據證人即車主甲○○、乙○○、戊○○、丙○○、吳彧彰證述明確，核
    與證人薛國榮於本院調查中證稱：其於八十八年十二月二日下班時，經過前開地
    點，看到被告以剪刀插入多輛汽車門鎖，進入車內偷東西，其遂出示警察證件請
    被告拿出行照及剪刀，被告即將剪刀向後丟到草叢中，其遂將被告壓在車蓋上等
    語、證人即查獲員警陳銘宏、賴明山證述：八十八年十二月四日因據報有輛車在
    東門路與華廈路口被竊，其等即前往現場詢問車主經過情形，結果車主發現失竊
    之車恰巧經過現場，其等遂趕緊去追，在昌盛路三六二號發現該輛汽車，並在防
    火巷抓到被告等語相符，並有剪刀二把扣案、贓物認領保管收據三紙附卷可資佐
    證，是被告上開所辯，顯係卸責之詞，不足採信。本件事證明確，被告犯行堪以
    認定。
二、查被告曾因自八十八年一月十日起至二月二十一日止，以手持板手撬開車門進入
    車內行竊之方式，竊取十六輛自小客車內之物品，經本院認其有常業竊盜之犯行
    ，判處有期徒刑三年二月，經臺灣高等法院高雄分院於同年七月二十六日駁回上
    訴確定，其於該件判決確定後不到五個月，又以同一手法竊取他人車內物品及自
    小客車，足認其以竊取他人財物為生，是核其所為係犯刑法第三百二十二常業竊
    盜罪。另查其前曾於八十五年間因違反麻醉藥品管理條例案件，經本院判處有期
    徒刑六月確定，於八十六年四月二日縮刑期滿執行完畢，有卷附之本院被告院內
    索引卡紀錄表、臺灣高等法院到告全國前案紀錄表各一份在卷可按，其受有期徒
    刑之執行完畢，五年以內再犯有期徒刑以上之罪，為累犯，應依法加重其刑。爰
    審酌被告攜帶具有危險性之剪刀行竊，對他人生命、身體構成之危害非小，且用
    以破壞他人汽車進入行竊，對被害人財產造成之損害匪淺，於為警查獲經檢察官
    諭知限制住居之隔日即又以同一手法行竊，顯見其惡性非輕及犯罪後否認犯行，
    仍無悔意等一切情狀，酌情量處如主文所示之刑。至公訴人以被告前已多次犯竊
    盜罪，竟仍不知改過遷善，再為此次犯行，顯見其品行惡劣，而請求從重量處有
    期徒刑六年十一月，惟量刑需衡量情節輕重，依比例原則定之，被告本次共破壞
    五輛自小客車，對被害人造成之財產上損害雖不輕，然其犯罪情節尚未達於非處
    以重刑不足以衡平其對社會、被害人造成之危害及矯治其犯行之地步，故公訴人
    求處有期徒刑六年十一月，顯有違比例原則，應以量處如主文所示之刑較為適當
    。末查被告於八十五年間，因竊盜案件，經本院判處有期徒刑五月確定後，復於
    八十八年間又因竊盜案件，經本院認其犯常業竊盜罪，判處有期徒刑三年二月，
    經臺灣高等法院高雄分院駁回上訴確定，且參酌其此次於短短二十分鐘內，即連
    續撬開四輛汽車進入行竊，又於經檢察官諭知限制住居後之隔日，即再以同一手
    法竊取汽車，足認其有犯竊盜罪之習慣，爰依竊盜犯贓物犯保安處分條例第三條
    第一項第一款之規定，諭知於刑之執行前令入勞動場所強制工作三年，以資矯治
    。另扣案之剪刀貳把，為被告所有，且為供犯罪所用之物，業據被告於警訊中供
    明屬實，爰併依法宣告沒收。
據上論斷，應依刑事訴訟法第二百九十九條第一項前段，刑法第三百二十二條、第四
十七條、第三十八條第一項第二款，竊盜犯贓物犯保安處分條例第三條第一項第一款
、第五條第一項前段，判決如主文。
本案經檢察官劉玲興到庭執行職務。
中      華      民      國    八十九    年      七      月      十      日
                                  臺灣高雄地方法院刑事第一庭
                                    審判長法  官  陳  顯  榮
                                          法  官  曾  逸  誠
                                          法  官  黃  悅  璇
右正本證明與原本無異。
如不服本判決，應於判決送達後十日內，向本院提出上訴狀。
                                          書記官  沈      蘊
中    華    民    國      八十九      年      七      月      十一      日
附表：
┌──┬─────┬──────┬─────┬───┬────┬───────────┐
──────┐
│編號│ 犯罪時間 │ 犯罪地點   │犯罪方法  │被害人│ 車號   │竊得物品              │
            │
├──┼─────┼──────┼─────┼───┼────┼───────────┤
──────┤
│一  │八十八年十│高雄縣仁武鄉│持剪刀撬開│甲○○│VS-8900 │駕照、行照、保險證各一│
、保險證各一│
│    │二月二日十│高楠公路、高│車門進入車│      │        │張、測速器一只        │
一只        │
├──┤六時三十分│楠街口以北三│內行竊    ├───┼────┼───────────┤
──────┤
│二  │至五十分止│十公尺南下車│          │乙○○│ZC-0952 │測速器一只及定期保養手│
及定期保養手│
│    │          │道路旁停車位│          │      │        │冊一本                │
            │
└──┴─────┴──────┴─────┴───┴────┴───────────┤
──────┤
┌──┬─────┬──────┬─────┬───┬────┬─────
│三  │          │            │          │戊○○│F5-1450 │無                    │
            │
├──┤          │            │          ├───┼────┼───────────┤
──────┤
│四  │          │            │          │丙○○│VJ-3050 │無                    │
            │
├──┼─────┼──────┼─────┼───┼────┼───────────┤
──────┤
│    │同年月三日│高雄市左營區│持剪刀撬開│吳彧彰│XM-0290 │汽車                  │
            │
│五  │十八時許  │華廈路與東門│車門將車開│      │        │                      │
            │
│    │          │路口        │走        │      │        │                      │
            │
└──┴─────┴──────┴─────┴───┴────┴───────────┘
──────┘
附錄法條：
刑法第三百二十二條
以犯竊盜罪為常業者，處一年以上七年以下有期徒刑。


司法院資訊處製作；財團法人民間司法改革基金會備份。
